# 以货抵款净损益的账务处理

提问人：taocean 时间：2021-11-06 08:05:07
请教陈版，A公司应收B公司 100 万元货款，B公司以存货抵账，存货作价 100 万元，并开具增值税专用发票。A公司收到抵账货物和增值税进项税发票后，将货物出售给与B公司受同一实际控制人控制的境外公司C，售价也是 100 万元。由于出口货物免税，本期A公司因该笔交易产生收入 100万元，成本为不含税价 100 万元/1.13，产生当期利润，请问该笔交易是否按净额法核算，相关净损益是否应计入非经常性损益？谢谢！@chenyiwei

回答人：chenyiwei
建议首先确定“B公司以货抵债”和“A公司将货物出售给与B公司受同一实际控制人控制的境外公司C”是否为一揽子交易（个人感觉属于一揽子交易的可能性较大），如果是，则差额11.50（=100-100/1.13）实质上是B将出口免税收益让渡给A，应认为是债务重组安排的一部分，作为债务重组损益进行核算及列报，并列入非经常性损益。
A公司不应确认商品的采购和对外销售的收入、成本。款项收付通过往来科目核算。